Archives communales de Lagraulas
Archives départementales du Gers
Archives communales de Lagraulas
1669-1995
ESUPPL 1169, 10991 - 11114
Commune de Lagraulas
Sous l'Ancien Régime, la seigneurie de Lagraulas faisait partie du comté de Fezensac. Elle relevait de l'élection d'Armagnac, de la sénéchaussée de Lectoure puis d'Auch à partir de 1639 et de la généralité de Montauban puis d'Auch après la création de cette dernière en 1716.
Du point de vue religieux, la paroisse de Lagraulas est dédiée à Sainte-Radegonde, comprenait Lalanne comme annexe et appartenait au diocèse d'Auch.
À la Révolution, la seigneurie de Lagraulas est transformée en commune. Elle dépend alors du district de Condom. Elle est ensuite placée dans l'arrondissement de Condom et le canton d'Eauze.
La commune est ravagée par un incendie le 21 août 1823. L'église est reconstruite durant le XIXe siècle.
À compter du 1er janvier 1973, la commune est rattachée à Vic-Fezensac sous le régime de la fusion-association par arrêté préfectoral du 28 décembre 1972. Cette modalité de fusion a été institué par la loi n° 71-588 du 16 juillet 1971 relative aux fusions et regroupements de communes dite « Loi Marcellin ». La commune de Lagraulas est devenue une commune associée dirigée par un maire délégué.
Trois dépôts ont été effectués: le premier a une date inconnue (cote ESUPPL 1169) et les deuxièmes et troisièmes en 2022 (cotes ESUPPL 10991-11114).
Dépôt à une date inconnue et dépôts des 28 janvier et 23 février 2022.
Le fonds déposé comprend un livre terrier (1669), des registres paroissiaux (1669-1792), un rôle de capitation (1732-1733) et un livre des charges et décharges (1746-1790) pour la période antérieure à la Révolution française.
Pour la période moderne, le fonds est composé des registres des délibérations du conseil municipal (1788-1961), d'un cahier des délibérations du bureau de bienfaisance (1914-1930) des registres d'état civil (1796-1902) et des tables décennales (1802-1902). Il comprend également des documents cadastraux, des documents relatifs aux contributions directes, aux affaires militaires, aux élections politiques et aux édifices dédiés au culte. Enfin quelques documents portent sur les chemins vicinaux, l'assistance et les accidents du travail.
Le fonds est ouvert et s'accroît par dépôt de la commune.
Le classement suit l'arrêté interministériel du 31 décembre 1926 portant règlement des archives des communes. La cotation des archives déposées des communes de moins de 2000 habitants se fait en continu dans la série ESUPPL.
La communicabilité des archives communales est soumise aux délais fixés par la loi du 15 juillet 2008 modifiant le code du patrimoine (article L 213-2, legifrance.gouv.fr/codes/id/LEGISCTA000006159942). Cependant, même pour les documents communicables en application de la loi, le mauvais état matériel des documents ne permet pas d'assurer leur consultation en salle de lecture.
I. Ancien Régime
série C: archives des administrations provinciales (intendance, subdélégations, élections, collecte)
sous-série 9 B: justice locale et seigneuriale de la sénéchaussée de Gascogne
série G: archives du clergé séculier (visites pastorales, procès-verbaux de visite et de vérification des réparations des églises du diocèse, archives des paroisses, fabrique d'église et cures)
séries E et I: archives des communautés d'habitants aux XVIe-XVIIIe siècles (chartes de coutumes, hommages, délibérations consulaires, documents financiers, livres terrier, compoix et cadastres, registres paroissiaux); archives de familles
sous-série 5 E: registres paroissiaux (fonds des sénéchaussées).
II. Période révolutionnaire
série L: justice, municipalités de canton, comités de surveillance, sociétés populaires
série Q: vente des biens nationaux. Yves Coustau, Dépouillement des procès-verbaux d'adjudication des biens nationaux de 1re origine et 2e origine, 1962, 2 volumes.
III. Période contemporaine
1. Série E
sous-série 5 E: registres d'état civil, tables décennales (fonds du greffe du tribunal de grande instance d'Auch).
2. Série M
sous-série 1 M: regroupement de communes, délimitation du territoire
sous-série 3 M: conseils municipaux, documents électoraux
sous-série 6 M: recensement de population, statistiques démographiques, naturalisations, état civil, agriculture.
3. Série O
sous-série 1 O: affaires communales, administration générale des communes, bâtiments et biens communaux, syndicats intercommunaux
sous-série 2 O: administration générale de la commune, travaux de construction et d'entretien sur les bâtiments communaux et les équipements collectifs, acquisition et aliénation des biens communaux, comptabilité communale, assistance et prévoyance
sous-série 3 O: voirie communale, chemins vicinaux
sous-série 4 O: dons et legs.
4. Série P
sous-série 3 P: délimitation cadastrale, documentation cadastrale
sous-série 6 P: postes.
5. Autres séries modernes
sous-série 2 R: monuments aux morts
série S: travaux publics (routes, chemins de fer, moulins, usines hydrauliques, électrification, mines, carrières, tourbières)
série T: ouvertures et fermetures d'école, affaires scolaires, dossiers d'instituteurs et institutrices, monographies scolaires, dossiers de classement au titre des monuments historiques
série V: conseils de fabrique, églises
série X: bureaux de bienfaisance.
6. Archives contemporaires (postérieures à 1940)
992 W, 1319 W: administration communale
1277 W: fermetures d'écoles.
IV. Archives notariales
sous-série 3 E: les archives des études notariales contiennent les éléments de l'histoire locale et des informations sur la vie des habitants; on retrouve parfois dans les archives notariales des délibérations consulaires.
V. Archives privées, fonds entrés par voie extraordinaire
sous-série 1 J: pièces isolées et petits fonds
sous-série 14 J: papiers de Sylvain Daugé, prêtre et érudit local, notes sur des familles et des communes du Gers
sous-série 83 J: fonds de Macarez-Mainfroy, albums de cartes postales et photographies des communes du Gers
sous-série 88 J: fonds de Jean-Henri Ducos, dossiers documentaires sur les châteaux et maison-fortes du Gers
sous-série 101 J: fonds de Paul Mesplé, conservateur du musée des Augustins de Toulouse, albums de photographies des communes du Gers.
VI. Documents figurés
sous-série 1 Fi: cartes et plans
sous-série 2 Fi: dessins, gravures, estampes, lithographies, tirages photographiques
sous-série 6 Fi: cartes postales.
VII. Documentation
séries DAN et DAR: dossiers archéologiques et antiques
série CDOC: dossiers documentaires
série JX: presse locale
série PER: bulletins municipaux et paroissiaux
bibliothèque historique et administrative.
Georges Courtès (dir.), Communes du département du Gers, vol. I: arrondissement d'Auch, Auch: Société archéologique et historique du Gers, 2004, p. 438-440.
Architerre, sources fiscales d'Ancien Régime (modelespace.univ-tlse2.fr).
Lagraulas (Vic-Fezensac, Gers, France)
- Archives anciennes (antérieures à 1790)
  - Finances, impôts et comptabilité
    - Livre terrier., 1669; ESUPPL 1169; Commune de Lagraulas
      livre foncier; Lagraulas (Vic-Fezensac, Gers, France); cadastre
    - Rôles de capitation., 1732-1733; ESUPPL 10991; Commune de Lagraulas
      rôle; Lagraulas (Vic-Fezensac, Gers, France); impôts locaux; capitation
    - Cadastre: registre des charges et décharges., 1746-1790; ESUPPL 10992; Commune de Lagraulas
    - Collecte des impositions: extrait des délibérations du corps de jurade fixant les frais et dépenses pour Pierre Garros Galindon, consul et collecteur., 1767-1767; ESUPPL 10993; Commune de Lagraulas
      Lagraulas (Vic-Fezensac, Gers, France); impôts locaux
  - Cultes. Instruction publique. Assistance publique
    - Paroisse de Lagraulas: registres des baptêmes, mariages et sépultures., 1669-1792; ESUPPL 10994 - 10997; Commune de Lagraulas
      registre paroissial; "Lagraulas (Vic-Fezensac, Gers, France); Lagraulas (Vic-Fezensac, Gers, France; paroisse)"; naissance; mariage; décès
      - 1669-1741., ESUPPL 10994; Commune de Lagraulas
      - 1742-1762., ESUPPL 10995; Commune de Lagraulas
      - 1763-1777., ESUPPL 10996; Commune de Lagraulas
      - 1778-1792., ESUPPL 10997; Commune de Lagraulas
- Archives modernes (postérieures à 1789)
  - Administration générale de la commune
    - Conseil municipal
      - Registres des délibérations., 1788-1961; ESUPPL 10998 - 11003; Commune de Lagraulas
        registre; délibération; Lagraulas (Vic-Fezensac, Gers, France); administration communale; conseil municipal
        - 1788-1816., ESUPPL 10998
        - 1817-1838 (25 février)., ESUPPL 10999
        - 1838 (5 mai)-1848 (6 février)., 1838-1848; ESUPPL 11000
        - 1848 (21 mai)-1880 (10 mai)., 1848-1880; ESUPPL 11001
        - 1880 (23 mai)-1908 (17 mai)., 1880-1908; ESUPPL 11002
        - 1908 (31 mai)-1961 (4 mai)., 1908-1961; ESUPPL 11003
    - Actes de l'administration municipale
      - Correspondance reçue., 1847-1964; ESUPPL 11004; Commune de Lagraulas
        correspondance; Lagraulas (Vic-Fezensac, Gers, France); administration communale
    - Administration de la commune
      - Inventaire du mobilier et des archives: procès-verbal de récolement., 1843; ESUPPL 11005; Commune de Lagraulas
        inventaire; Lagraulas (Vic-Fezensac, Gers, France); patrimoine écrit
    - Contentieux
      - Assurances en responsabilité, accidents des enfants à l'école et contre l'incendie: contrats, correspondance., 1902-1935; ESUPPL 11006; Commune de Lagraulas
        contrat; Lagraulas (Vic-Fezensac, Gers, France); compagnie d'assurances
  - État civil
    - Registres des naissances, mariages et décès., 1796-1902; ESUPPL 11007 - 11018; Commune de Lagraulas
      répertoire civil; Lagraulas (Vic-Fezensac, Gers, France); état civil; naissance; mariage; décès
      - 1796-an VIII., ESUPPL 11007; Commune de Lagraulas
      - an IX-an XII., ESUPPL 11008; Commune de Lagraulas
      - an XIII-1809., ESUPPL 11009; Commune de Lagraulas
      - 1810-1814., ESUPPL 11010; Commune de Lagraulas
      - 1815-1819., ESUPPL 11011; Commune de Lagraulas
      - 1820-1830., ESUPPL 11012; Commune de Lagraulas
      - 1831-1844., ESUPPL 11013; Commune de Lagraulas
      - 1845-1856., ESUPPL 11014; Commune de Lagraulas
      - 1857-1872., ESUPPL 11015; Commune de Lagraulas
        Table décennale 1863-1872 en fin de registre.
        répertoire civil; table; Lagraulas (Vic-Fezensac, Gers, France); état civil; naissance; mariage; décès
      - 1873-1882., ESUPPL 11016; Commune de Lagraulas
        Table décennale en fin de registre.
      - 1883-1892., ESUPPL 11017; Commune de Lagraulas
      - 1893-1902., ESUPPL 11018; Commune de Lagraulas
    - Tables décennales des naissances, mariages et décès., an XI-1862, 1903-1912; ESUPPL 11019; Commune de Lagraulas
      table; Lagraulas (Vic-Fezensac, Gers, France); état civil; naissance; mariage; décès
    - Tables alphabétiques des naissances, mariages et décès., 1821-1822; ESUPPL 11020; Commune de Lagraulas
      liste nominative; Lagraulas (Vic-Fezensac, Gers, France); état civil; naissance; mariage; décès
  - Population. Économie sociale. Statistique
    - Population
      - Recensement quinquennal: listes nominatives., 1836-1931; ESUPPL 11021; Commune de Lagraulas
        liste nominative; Lagraulas (Vic-Fezensac, Gers, France); population; recensement de population
      - Recensement par familles: fiches de renseignement., [XXe siècle]; ESUPPL 11022; Commune de Lagraulas
        Lagraulas (Vic-Fezensac, Gers, France); population
    - Agriculture
      - Situation des récoltes., 1909-1950; ESUPPL 11023 - 11029; Commune de Lagraulas
        - Récoltes de vins., 1909-1950; ESUPPL 11023 - 11028
          - Registres des déclarations., 1909-1950; ESUPPL 11023 - 11027
            - 1909-1915., ESUPPL 11023
              Lagraulas (Vic-Fezensac, Gers, France); production agricole; viticulture
            - 1917-1921., ESUPPL 11024
            - 1933-1937., ESUPPL 11025
            - 1938-1942., ESUPPL 11026
            - 1947-1950., ESUPPL 11027
          - Relevés des déclarations de récoltes., 1920-1941; ESUPPL 11028
        - Récoltes de céréales: registres des cultures., 1945-1950; ESUPPL 11029
          Lagraulas (Vic-Fezensac, Gers, France); production agricole; céréale
      - Distribution de ficelle de lieuse: bons et liste des attributaires (1949). Réduction d'impôts en faveur des producteurs de blé et de seigle: formulaires de déclaration pour la campagne 1947-1948 (1948). Livraisons aux silos: déclarations (1948-1950). Pieds de tabac: permis de culture (1946-1947)., 1946-1950; ESUPPL 11030; Commune de Lagraulas
        Lagraulas (Vic-Fezensac, Gers, France); agriculture; céréale; tabac
      - Statistiques agricoles. - Campagnes 1948-1950: tableaux., ESUPPL 11031; Commune de Lagraulas
        statistique; Lagraulas (Vic-Fezensac, Gers, France); production agricole
      - Syndicats agricoles. - Syndicat des paysans travailleurs de Lagraulas: statuts, procès-verbal de la réunion du 25 avril 1937, liste des membres du bureau (1937); Syndicat corporatif agricole de Lagraulas: statuts, liste des syndics et membres de la chambre syndicale (1942)., 1937-1942; ESUPPL 11032; Commune de Lagraulas
        statut; Lagraulas (Vic-Fezensac, Gers, France); élevage; organisation professionnelle; syndicat professionnel
    - Travail
      - Registre de délivrance des livrets ouvriers., 1856-1925; ESUPPL 11033; Commune de Lagraulas
        registre; Lagraulas (Vic-Fezensac, Gers, France); ouvrier
      - Contrats d'apprentissage., 1945-1950; ESUPPL 11034; Commune de Lagraulas
        contrat d'apprentissage; Lagraulas (Vic-Fezensac, Gers, France); apprentissage; apprenti
  - Contributions. Administrations financières
    - Impôts directs
      - Matrices du rôle foncier des charges et décharges., an X-1813; ESUPPL 11035; Commune de Lagraulas
      - Livre des mutations., 1819-1830; ESUPPL 11039; Commune de Lagraulas
      - Cadastre., 1791-1941; ESUPPL 11036 - 11044; Commune de Lagraulas
        Lagraulas (Vic-Fezensac, Gers, France); cadastre; fiscalité immobilière
        - Cadastre ordonné par la Constituante: état de sections., [1791]; ESUPPL 11036
          état de section; Lagraulas (Vic-Fezensac, Gers, France); cadastre; fiscalité immobilière
        - Cadastre napoléonien., 1828-1914; ESUPPL 11037 - 11038, 11040 - 11041
          - Délimitation de la commune: procès-verbal., 1828; ESUPPL 11037
            Lagraulas (Vic-Fezensac, Gers, France); cadastre; fiscalité immobilière; limite territoriale
          - État de sections., 1828; ESUPPL 11038
          - Matrice des propriétés foncières., 1828-1914; ESUPPL 11040
            Contient le registre des augmentations et diminutions (1841-1914).
            matrice cadastrale; Lagraulas (Vic-Fezensac, Gers, France); cadastre; fiscalité immobilière
          - Matrice des propriétés bâties., 1882-1909; ESUPPL 11041
        - Cadastre révisé (1910)., 1911-1935; ESUPPL 11042 - 11043
          - Matrice des propriétés bâties., 1911-1935; ESUPPL 11042
          - Matrice des propriétés non bâties., 1911-1935; ESUPPL 11043
        - Révision des évaluations foncières des propriétés non bâties: procès-verbal des opérations, correspondance., 1933-1941; ESUPPL 11044
          Lagraulas (Vic-Fezensac, Gers, France); cadastre; fiscalité immobilière; rénovation cadastrale
      - Contributions directes., 1917-1950; ESUPPL 11045 - 11047; Commune de Lagraulas
        - Contribution des portes et fenêtres, fixation du contingent pour l'année 1815 pour l'arrondissement de Condom: arrêté préfectoral., 1814; ESUPPL 11045
          Lagraulas (Vic-Fezensac, Gers, France); fiscalité; impôts locaux
        - Contributions foncière, personnelle-mobilière et des portes et fenêtres, mobilière, et taxes d'enlèvement des ordures ménagères, d'habitation et autres taxes assimilées: copies des matrices générales., 1917-1950; ESUPPL 11046 - 11047
          rôle d'imposition; Lagraulas (Vic-Fezensac, Gers, France); fiscalité; impôts locaux
          - 1917-1931., ESUPPL 11046
          - 1931-1950., ESUPPL 11047
      - Contribuables assujettis à l'impôt., 1893-1968; ESUPPL 11048 - 11053; Commune de Lagraulas
        Lagraulas (Vic-Fezensac, Gers, France); contribuable; fiscalité
        - Déclarations des constructions nouvelles, de reconstruction et d'affectation de terrains à des usages commerciaux ou industriels: registre., 1893-1968; ESUPPL 11048
        - Taxe sur les chiens: registres d'inscription des déclarations des contribuables passibles de la taxe., 1896-1935; ESUPPL 11049
        - Contribution sur les voitures, chevaux, mules et mulets et taxe sur les vélocipèdes: registre d'inscription des déclarations des contribuables passibles de la taxe., 1900-1902; ESUPPL 11050
        - Taxe sur les gardes-chasse: registre d'inscription des déclarations des contribuables passibles de la taxe., 1914-1935; ESUPPL 11051
        - Listes des contribuables assujettis à l'impôt sur le revenu, sur les revenus agricoles., 1947; ESUPPL 11052
        - Changement de nature de culture: registre des déclarations des propriétaires., 1948-1965; ESUPPL 11053
      - Taxe proportionnelle: listes des contribuables assujettis., 1949; ESUPPL 11054; Commune de Lagraulas
      - Taxe sur les cercles, sociétés et lieux de réunion: souche de déclarations., 1929-1933; ESUPPL 11055; Commune de Lagraulas
        Lagraulas (Vic-Fezensac, Gers, France); fiscalité
      - Répartiteurs. - Nomination: arrêté préfectoral., 1817-1821; ESUPPL 11056; Commune de Lagraulas
        Lagraulas (Vic-Fezensac, Gers, France); recouvrement fiscal; fonctionnaire de l'État
    - Rapports de la commune avec les diverses administrations au point de vue financier
      - Garde nationale: procès-verbal de reconnaissance et de prestation de serment., 1840; ESUPPL 11057; Commune de Lagraulas
        Lagraulas (Vic-Fezensac, Gers, France); garde nationale
  - Affaires militaires
    - Recrutement
      - État nominatif des citoyens âgés de 20 à 60 ans., 1817; ESUPPL 11058; Commune de Lagraulas
        liste nominative; Lagraulas (Vic-Fezensac, Gers, France); recrutement militaire
      - Recensement des classes., 1892-1952; ESUPPL 11059 - 11060; Commune de Lagraulas
        Lagraulas (Vic-Fezensac, Gers, France); conscription; recrutement militaire
        - Recensement des classes de 1893 à 1950: tableaux de recensement, registre de changement de résidence ou domicile (1919), avis d'inscription au recensement, feuilles de renseignements sur la famille, 1892-1952; ESUPPL 11059
          liste nominative; Lagraulas (Vic-Fezensac, Gers, France); conscription; recrutement militaire
        - Arrêtés préfectoraux relatifs au recensement: affiches., 1929-1937; ESUPPL 11060
      - Mobilisation., 1914-1939; ESUPPL 11061 - 11062; Commune de Lagraulas
        affiche; Lagraulas (Vic-Fezensac, Gers, France); mobilisation
        - Ordre de mobilisation générale de la Première Guerre mondiale: affiche., 1914; ESUPPL 11061
          affiche; Lagraulas (Vic-Fezensac, Gers, France); mobilisation; Époque contemporaine; 20e siècle; Guerre 1914-1918
        - Ordre de mobilisation générale de la Seconde Guerre mondiale: affiche., 1939; ESUPPL 11062
          affiche; Lagraulas (Vic-Fezensac, Gers, France); mobilisation; Époque contemporaine; 20e siècle; Guerre 1939-1945
      - Décès de soldats: extraits d'actes d'état-civil, extraits mortuaires, avis d'inhumation, 1917-1927; ESUPPL 11063; Commune de Lagraulas
        Lagraulas (Vic-Fezensac, Gers, France); décès; militaire; mort pour la France
    - Administration militaire
      - Recensement des chevaux, juments, mulets et mules: fiches individuelles de classement., 1930-1932; ESUPPL 11064; Commune de Lagraulas
        Lagraulas (Vic-Fezensac, Gers, France); équidé; remonte militaire
      - Recensement des chevaux, juments, mulets et mules ainsi que des voitures hippomobiles et bâts: registre., 1936; ESUPPL 11065; Commune de Lagraulas
    - Mesures d'exception et faits de guerre
      - Première Guerre mondiale (1914-1918). - Soins médicaux, chirurgicaux et pharmaceutiques aux victimes de la guerre: listes des bénéficiaires, carnet à souche des bons de visite et ordonnances., 1920-1928; ESUPPL 11066; Commune de Lagraulas
        Lagraulas (Vic-Fezensac, Gers, France); soins médicaux; victime de guerre; Époque contemporaine; 20e siècle; Guerre 1914-1918
      - Seconde Guerre mondiale (1939-1945). - Ravitaillement et réquisitions., 1939-1948; ESUPPL 11067 - 11071; Commune de Lagraulas
        guerre; ravitaillement; Époque contemporaine; 20e siècle; Guerre 1939-1945
        - Ordre de réquisition: affiche., s.d.; ESUPPL 11067
          Lagraulas (Vic-Fezensac, Gers, France); guerre; ravitaillement; Époque contemporaine; 20e siècle; Guerre 1939-1945
        - Répertoire nominatif des consommateurs., 1939; ESUPPL 11068
        - Titres et cartes d'alimentation: instructions, bordereaux de remise, feuilles de contrôle, état de décompte, fiches de demande, spécimen de carte individuelle, états des consommateurs, correspondance., 1940-1948; ESUPPL 11069
        - Office des fontes, fers et acier: carnet de bon d'achat destiné aux agriculteurs (1944-1945). Carburant automobile: fiches de demande (1948). Déclarations de cultures, chevaux et bétails: listes nominatives (s.d.)., 1944-1945, 1948, s.d.; ESUPPL 11070
        - Chaussures: listes, fiches de demande, correspondance., 1941-1942; ESUPPL 11071
  - Police. Hygiène publique. Justice
    - Police générale
      - Contrôle des étrangers., 1888-1955; ESUPPL 11072 - 11079; Commune de Lagraulas
        Lagraulas (Vic-Fezensac, Gers, France); étranger; surveillance des personnes
        - Registre des étrangers., [première moitié du XXe siècle]; ESUPPL 11072
        - Registre d'immatriculation., 1906-1921; ESUPPL 11073
        - Registre des visas d'arrivée., 1934-1947; ESUPPL 11074
        - Registre des visas de départ., 1934-1947; ESUPPL 11075
        - Registre des demandes de cartes d'identité., 1934-1946; ESUPPL 11076
        - État des italiens immigrés dans la commune., [première moitié du XXe siècle]; ESUPPL 11077
          liste nominative; Lagraulas (Vic-Fezensac, Gers, France); étranger; surveillance des personnes
        - Travailleurs étrangers: carnet à souche des demandes de carte d'identité, récépissés de demande de carte de travailleur agricole, spécimen de carte d'identité de travailleur agricole, certificats d'embauche, formulaires de renseignements, correspondance., 1945-1955; ESUPPL 11078
          Lagraulas (Vic-Fezensac, Gers, France); étranger; travail; surveillance des personnes
        - Naturalisation: instructions (1927-1933); dossiers de demande: extraits d'actes de naissance et de mariage, extraits du registre d'immatriculation, certificats, correspondance (1888-1949)., ESUPPL 11079
          Lagraulas (Vic-Fezensac, Gers, France); étranger; surveillance des personnes; naturalisation
    - Justice
      - Affaires portées devant les juridictions: extraits des minutes du greffe, copies de jugements., 1831-1850; ESUPPL 11080; Commune de Lagraulas
        Lagraulas (Vic-Fezensac, Gers, France); justice
    - Hygiène publique et salubrité
      - Règlement sanitaire., 1904; ESUPPL 11081; Commune de Lagraulas
        règlement; Lagraulas (Vic-Fezensac, Gers, France); organisation sanitaire
      - Vaccination: listes nominatives des personnes vaccinées, relevés récapitulatifs des listes., 1907-1945; ESUPPL 11082; Commune de Lagraulas
        liste nominative; Lagraulas (Vic-Fezensac, Gers, France); vaccination
      - Surveillance du bétail. - Épizooties: carnet à souches des certificats d'origine (1912-1921), registre à souche des déclarations de maladie (1912-1938), arrêtés préfectoraux, ESUPPL 11083; Commune de Lagraulas
        Lagraulas (Vic-Fezensac, Gers, France); bétail; maladie des animaux
  - Élections et personnel
    - Élections